# 其他综合收益与公允价值变动损益有何区别？

提问人：木叶白牙 时间：2014-12-14 22:32:46
老师您好： 其他综合收益与公允价值变动损益有何区别？怎么理解？

回答人：chenyiwei
这个问题目前还没有完全从理论上解决。因为对于“其他综合收益”目前并没有一个能够概括其中所有项目共同特征的描述性定义，而是采用正向列举的方式，即准则明确规定的项目才是其他综合收益。所以目前还缺乏一个比较的适当基础。目前只能认为：哪些项目被归入其他综合收益，更多地基于信息使用者的需求和观念，以及有关监管机构的需要。说直白些就是：如果准则制定机构或者监管机构不希望某个项目对净利润产生影响（毕竟净利润是大部分人最关注的指标）且该项目不属于权益性交易时，就会被列入其他综合收益。

提问人：木叶白牙 时间：2014-12-19 22:45:24
陈版您好： 是否可以这样理解：对于持有意图不明确的出于谨慎性还是要放到其他综合收益，避免误导报表使用人认为企业很可能在价高时出售赚取差价，而对于持有意图比较明确的公允价值变动放到利润表公允价值变动损益里，表明企业很可能会因为价高而随时出售赚取差价？

回答人：chenyiwei
不能绝对化，例如投资性房地产的公允价值变动，无论持有意图如何，都是计入损益。